---
title: "Project_code"
output: word_document
---


#“영화 데이터 분석 - 영화사는 어떤 영화를 만드는 게 유리한가”
#0. 데이터 소개

```{r}
library(tidyverse)
library(dplyr)
library(ggplot2)

movie = read.csv("movie.csv", na.strings = c(""))
colnames(movie)
```

#“ 영화사 입장에서 어떤 장르의 영화를 만드는 게 유리한가”
#X: genre

#(0) 전처리
#genres변수: 하나의 obervation에 많은 값을 가지고 있음
#genres를 기준으로 자료 재구성
```{r}
head(movie$genres)
genres_temp = paste("genres", 1:6)
movie_genres = movie %>% 
  separate(genres, into = genres_temp, sep = "-") %>%
  pivot_longer(genres_temp, names_to = "temp", values_to = "genres") %>%
  select(-temp) %>%
  filter(!is.na(genres))
head(movie_genres)
```


#(1) budget~genre: 특정 장르에서 예산이 높게 나타나는 현상이 보이는가?
```{r}
theme = theme(axis.text.x = element_text(angle=45,hjust=1))+theme(plot.title = element_text(hjust=0.5))


quantile(movie$budget)

#전체 데이터의 genres분포
movie_genres %>%
  ggplot(aes(genres))+geom_bar()+theme+ylim(0, 14000) + ggtitle("Distribution of Genres")

#filtering한 후 genres분포 확인
movie_genres %>%
  filter(budget>4000, budget<8500000) %>%
  ggplot(aes(genres))+geom_bar()+theme+ylim(0, 14000) + ggtitle("Distribution of Genres after filtering")+xlab("Genres")

movie_genres %>%
  filter(budget>4000, budget<8500000) %>%
  ggplot(aes(genres, budget))+geom_jitter(shape = ".")+geom_boxplot(width = 0.3)+theme+ ggtitle("Distribution of Genres")+labs(x = "Genres",y="Budget")

movie_genres %>%
  ggplot(aes((reorder(genres, -budget)), budget))+geom_bar(stat = "summary", fun.y = "mean") + theme + ggtitle("Relation between Genres and Budget")+labs(x = "Genres",y="Budget Mean")
```


#(2) revenue : 특정 장르에서 수익이 높게 나타나는 현상이 보이는가?
```{r}
quantile(movie$revenue)

#손익분기점을 넘긴(성공한) 영화들의 revenue분포를 토대로 revenue를 범주화(revenue_level)
movie_succeed = movie %>% 
  filter(revenue>0)
quantile(movie_succeed$revenue)


movie_genres %>%
  mutate(revenue_level = cut(revenue, breaks = c(-12, 0, 929967, 10248631, 52223306, 2920357254), labels = c("zero", "low", "mid", "high", "very high"))) %>%
  ggplot(aes(genres, fill = revenue_level))+geom_bar(position = "fill")+theme+ggtitle("Revenue Proportion of Genres")+labs(x = "Genres",y = "Proportion of Revenue")
```


#(3) 어떤 장르가 가성비가 좋은가?
#- 새로운 변수: 가성비 = revenue/budget
```{r}
#가성비 측정 도구로 effectiveness = revenue per budget 도입
a = movie_genres %>%
  mutate(revenue_per_budget = revenue/budget) %>%
  filter(revenue_per_budget>0)
quantile(a$revenue_per_budget)


movie_genres %>%
  mutate(effectiveness = revenue/budget) %>%
  mutate(effectiveness_level = cut(effectiveness, breaks = c(-1, 3.000000e-08, 7.027382e-01, 1.794085e+00, 3.846154e+00, 2.755584e+06), labels = c("zero", "low", "mid", "high", "very high"))) %>%
  ggplot(aes(genres, fill = effectiveness_level))+geom_bar(position = "fill")+theme+ggtitle("Proportion of effectiveness")+labs(y="Proportions of Effectiveness",x = "Genres")


movie_genres %>%
  mutate(effectiveness = revenue/budget) %>%
  mutate(effectiveness_level = cut(effectiveness, breaks = c(-1, 3.000000e-08, 7.027382e-01, 1.794085e+00, 3.846154e+00, 2.755584e+06), labels = c("zero", "low", "mid", "high", "very high"))) %>%
  ggplot()+geom_count(aes(genres,effectiveness_level)) + theme
```


#(4) score~genre: 특정 장르에서 평점이 높게 나타나는 현상이 보이는가?
```{r}
quantile(movie$popularity)

#EDA
movie_genres %>%
  mutate(pop_rank = min_rank(popularity)) %>%
  ggplot()+geom_point(aes(pop_rank,popularity),na.rm=TRUE)+xlim(63300,64000)+labs(x = "popularity ranking")

movie_genres_160 = 
  movie_genres %>%
  mutate(pop_rank = row_number(popularity)) %>%
  filter(pop_rank > 63300) %>%
  group_by(genres) %>%
  summarise(genres_n = n())
movie_genres_160

genres_n = 
  movie_genres %>%
  group_by(genres) %>%
  summarise(n = n())
genres_n

movie_genres_160 %>%
  right_join(genres_n) %>%
  mutate(rate_160 = genres_n/n) %>%
  ggplot()+geom_bar(aes((reorder(genres, -rate_160)), rate_160), stat = "identity")+theme + labs(x = "genres", y = "rate of high popularity",title = "Rate of High Popularity for Each Genres")
```


#(5) vote_average~genre: 특정 장르에서 vote_average이 높게 나타나는 현상이 보이는가?
```{r}
par(mfrow = c(1,2))
movie_genres %>%
  filter(vote_average >0) %>%
  mutate(label = if_else(genres %in% c("Action", "Adventure", "Animation", "Comedy", "Crime", "Documentary", "Drama", "Family", "Fantasy"), "A", "B")) %>%
  filter(label == "A") %>%
  ggplot()+geom_density(aes(vote_average, color = genres, fill = genres), alpha = 0.1)+labs(x = "vote average", title = "Vote Average between Each Genres") +theme(plot.title = element_text(hjust=0.5))

movie_genres %>%
  filter(vote_average >0) %>%
  mutate(label = if_else(genres %in% c("Action", "Adventure", "Animation", "Comedy", "Crime", "Documentary", "Drama", "Family", "Fantasy"), "A", "B")) %>%
  filter(label == "B") %>%
  ggplot()+geom_density(aes(vote_average, color = genres, fill = genres), alpha = 0.1)+labs(x = "vote average", title = "Vote Average between Each Genres") +theme(plot.title = element_text(hjust=0.5))

movie_genres %>%
  filter(vote_average > 0) %>%
  group_by(genres) %>%
  summarise(vote_mean = mean(vote_average)) %>%
  ggplot()+geom_bar(aes(reorder(genres, -vote_mean), vote_mean), stat = "identity")+theme + labs(x = "genres", y = "vote mean", title = "Relationship between Vote Mean and Genres")

```



#“ 영화사 입장에서 언제 영화를 개봉하는 것이 유리한가”
#(1) 어느 달에 revenue가 가장 높은가
```{r}
#revenue>0 filter 한 데이터가 movie_succeed
movie_succeed$release_date = as.Date(movie_succeed$release_date)
movie$release_date =as.Date(movie$release_date)

movie_succeed %>%
  group_by(month = as.integer(lubridate::month(release_date))) %>%
  summarise(mean_revenue = mean(revenue)) %>% filter(!is.na(month)) %>%
  ggplot()+geom_bar(aes(factor(month), mean_revenue), stat = "identity") + labs(y = "mean of revenue", title = "Relation between revenue mean and month")+theme(plot.title = element_text(hjust=0.5))+xlab("month")
```


#(2) 서브프라임 모기지 발 2008글로벌 금융위기, 코로나19 시기 영화산업 분석
```{r}
library(lubridate)
#시장 규모
movie_succeed %>%
  ggplot(aes(release_date, revenue))+geom_point()+ggtitle("Change of Film Industry")+theme

# 시장 규모는 점점 커지고 있음(시장규모=각 영화들의 revenue의 합) 
movie_succeed %>%
  group_by(year = lubridate::year(release_date)) %>%
  summarise(sum_revenue = sum(revenue)) %>%
  ggplot(aes(year, sum_revenue))+geom_bar(stat = "identity")+xlim(1960, 2025) + ggtitle("Chainging size of Film Industry")+labs(y = "sum of revenues")

help(lead)

#코로나19
movie %>%
  group_by(year = year(release_date), month = month(release_date)) %>%
  summarise(sum_revenue = sum(revenue), sum_budget = sum(budget)) %>%
  mutate(year_month = paste0(year, "-", month) %>% ym()) %>%
  ggplot()+geom_line(aes(year_month, sum_revenue))+xlim(as.Date("2019-01-01"), as.Date("2022-12-31"))+ylim(0, 3.5e+09) + ggtitle("Film Industry over the years")+labs(x = "year", y = "sum of revenue") + theme(plot.title = element_text(hjust = 0.5))

#코로나 시기의 영화들의 수익 비교
movie %>%
  filter(revenue > 0) %>%
  ggplot(aes(release_date, revenue))+geom_jitter()+xlim(as.Date("2019-01-01"), as.Date("2022-12-31"))+ggtitle("Distribution of Revenue of Movies")+theme(plot.title = element_text(hjust = 0.5))

#코로나 시기의 영화들의 성공 확률 비교
total = movie %>%
  group_by(year = year(release_date), month = month(release_date)) %>%
  summarise(total = n())
succeed = movie_succeed %>% 
  group_by(year = year(release_date), month = month(release_date)) %>%
  summarise(succeed = n())
movie_n = total %>%
  left_join(succeed)
movie_n$succeed[is.na(movie_n$succeed)] = 0

movie_n %>%
  mutate(succeed_rate = succeed/total, year_month = paste0(year, "-", month) %>% ym()) %>%
  filter(year >= 2019, year < 2023) %>%
  ggplot(aes(year_month, succeed_rate))+geom_line(aes(color = year))+labs(x = "year", y = "rate of success", title = "Rate of success of movies over the years") + theme(plot.title = element_text(hjust = 0.5))


#서브프라임모기지 - 2008글로벌 경제위기
movie_succeed %>%
  group_by(year = year(release_date), month = month(release_date)) %>%
  summarise(sum_revenue = sum(revenue)) %>%
  mutate(year_month = paste0(year, "-", month) %>% ym()) %>%
  ggplot(aes(year_month, sum_revenue))+geom_line()+geom_smooth(method = "lm")+xlim(as.Date("2007-01-01"), as.Date("2010-12-31"))+ggtitle("Film Industry during 2008 Financial Crisis")+labs(x = "year", y = "sum of revenues") + theme(plot.title = element_text(hjust=0.5))


#서브프라임 모기지 때, 성공한 영화 비율
movie_n %>%
  mutate(succeed_rate = succeed/total, year_month = paste0(year, "-", month) %>% ym()) %>%
  filter(year > 2006, year < 2010) %>%
  ggplot(aes(year_month, succeed_rate))+geom_line(aes(color = factor(year)))+ggtitle("Success Rate of Movies during 2008 Financial Crisis")+theme(plot.title = element_text(hjust=0.5))+labs(y = "rate of succeed films")
```




#“영화의 수익성에 미치는 배우의 영향력이 유의한가?”

```{r}
head(movie$credits)
#배우들 이름 전처리
credits_temp = c("a","b","c","d","e","f")
movie_credits = movie %>% 
  separate(credits, into=credits_temp, sep="-") %>% 
  pivot_longer(credits_temp, names_to = "temp", values_to = "credits") %>%
  select(-temp) %>%
  filter(!is.na(credits), credits!="", revenue!=0)
movie_credits

#출연 빈도 높은 배우들 선정
credits_top = movie_credits %>% 
  group_by(credits) %>% 
  summarise(n=n()) %>%
  mutate(rank = min_rank(desc(n))) %>%
  filter(rank <= 7) %>%
  arrange(rank)
credits_top = credits_top[-1,]
#jean의 경우 동명 배우들의 출연 수가 모두 합산된 데이터이므로 삭제
credits_top

credits_selected = c(credits_top$credits)
credits_selected
movie_credits = movie_credits %>%
  filter(credits %in% credits_selected)
movie_credits

#출연 빈도 높은 배우와 그렇지 않은 배우의 평균수익 비교
movie_credits2 = movie %>%
  separate(credits, into=credits_temp, sep="-") %>% 
  pivot_longer(credits_temp, names_to = "temp", values_to = "credits") %>%
  select(-temp) %>%
  filter(!is.na(credits), credits!="", revenue!=0) %>%
  mutate(pop=ifelse(credits%in%credits_selected, "popular", "unpopular"))
movie_credits2

tapply(movie_credits2$revenue, movie_credits2$pop, mean)
pop=c("popular", "unpopular")
revenue_mean=c(134520609,65933213)
movie_credits3 = tibble(pop,revenue_mean)
movie_credits3
ggplot(movie_credits3, aes(pop, revenue_mean))+geom_bar(stat = 'identity')

#출연 빈도 높은 배우에 대해 배우별 평균 수익 확인
movie_credits %>%
  ggplot(aes(credits, revenue)) + geom_bar(stat = "summary", fun = "mean") + geom_hline(yintercept=movie_credits3$revenue_mean[pop=="unpopular"])

#출연빈도 높은 배우에 대해 배우별 작품과 수익 그래프 확인
rev_exp0 = movie %>% filter(revenue > 0)
movie_credits %>% 
  filter(credits == credits_selected[1]) %>%
  ggplot(aes(title, revenue)) + geom_bar(stat = "summary", y.fun = "mean") + geom_hline(yintercept=mean(rev_exp0$revenue))+theme(axis.text.x = element_text(angle = 90, hjust = 1, vjust = 0.5))+ggtitle("Robert De Niro")

rev_exp0 = movie %>% filter(revenue > 0) 
movie_credits %>% 
  filter(credits == credits_selected[2]) %>%
  ggplot(aes(title, revenue)) + geom_bar(stat = "summary", y.fun = "mean") + geom_hline(yintercept=mean(rev_exp0$revenue))+theme(axis.text.x = element_text(angle = 90, hjust = 1, vjust = 0.5))+ggtitle("Nicolas Cage")

rev_exp0 = movie %>% filter(revenue > 0) 
movie_credits %>% 
  filter(credits == credits_selected[3]) %>%
  ggplot(aes(title, revenue)) + geom_bar(stat = "summary", y.fun = "mean") + geom_hline(yintercept=mean(rev_exp0$revenue))+theme(axis.text.x = element_text(angle = 90, hjust = 1, vjust = 0.5))+ggtitle("Samuel L. Jackson")

rev_exp0 = movie %>% filter(revenue > 0) 
movie_credits %>% 
  filter(credits == credits_selected[4]) %>%
  ggplot(aes(title, revenue)) + geom_bar(stat = "summary", y.fun = "mean") + geom_hline(yintercept=mean(rev_exp0$revenue))+theme(axis.text.x = element_text(angle = 90, hjust = 1, vjust = 0.5))+ggtitle("Bruce Willis")

rev_exp0 = movie %>% filter(revenue > 0) 
movie_credits %>% 
  filter(credits == credits_selected[5]) %>%
  ggplot(aes(title, revenue)) + geom_bar(stat = "summary", y.fun = "mean") + geom_hline(yintercept=mean(rev_exp0$revenue))+theme(axis.text.x = element_text(angle = 90, hjust = 1, vjust = 0.5))+ggtitle("Morgan Freeman")

rev_exp0 = movie %>% filter(revenue > 0) 
movie_credits %>% 
  filter(credits == credits_selected[6]) %>%
  ggplot(aes(title, revenue)) + geom_bar(stat = "summary", y.fun = "mean") + geom_hline(yintercept=mean(rev_exp0$revenue))+theme(axis.text.x = element_text(angle = 90, hjust = 1, vjust = 0.5))+ggtitle("Tom Hanks")

```



#"그렇다면, 영화사 입장에서 어떤 배우를 기용해야 할까?"
```{r}
#예산 대비 수익이 높은 영화의 메인 배우를 내림차순 정렬
movie_effective = movie_credits %>%
  filter(original_language == "en") %>%
  group_by(credits) %>%
  filter(n() > 1) %>%
  summarise(mean_revenue = mean(revenue),
            mean_budget = mean(budget),
            effectiveness = mean(revenue/budget)) %>%
  arrange(desc(effectiveness))
movie_effective

#배우 별로 참여한 영화의 평균 수익과 평균 비용 그래프 확인
movie_credits %>%
  ggplot(aes(budget,revenue)) + geom_point(aes(color=credits), size=0.7) + geom_smooth(aes(color=credits), method = "lm", linewidth=0.7, alpha=0.2) + geom_smooth(method = "lm", linewidth=1, se=FALSE)

```



#“영화의 주된 언어가 영화의 흥행에 영향을 미치는가?”
#(1)영화들이 어떤 언어로 가장 많이 제작되는가
```{r}
movie %>% 
  count(original_language) %>% 
  arrange(desc(n)) %>% 
  head(n=5)
```


#(2)  영어로 된 영화가 가장 큰 수익을 만드는 게 맞는가? 
```{r}
language_revenue = movie %>% group_by(original_language) %>% summarise(revenue_mean = mean(revenue,na.rm = TRUE)) %>% ungroup()

language_revenue %>%
  mutate(rank = rank(-revenue_mean)) %>%
  filter(rank <= 4 | original_language=="ko")%>% filter(original_language != "af") %>% 
  ggplot() + geom_bar(aes(reorder(original_language, -revenue_mean), revenue_mean), stat = "identity")+labs(x = "original language", y = "mean of revenue", title = "Relation between original language and revenue") + theme(plot.title = element_text(hjust = 0.5))
```


#(3) 영어로 만든 영화와 한국어로 만든 영화 비교
```{r}
## n
movie %>%  mutate(date = as.Date(movie$release_date)) %>%  filter(original_language %in% c("en","ko")) %>% filter(!is.na(date)) %>% group_by(original_language, date) %>% summarise(n = n()) %>% ungroup() %>% 
ggplot(aes(date, n)) + geom_line(aes(color=original_language)) + xlim(as.Date(c("1962-12-13", "2022-11-16")))+facet_wrap(~original_language) + ggtitle("Comparison of numbers between English and Korean Movies")+theme(plot.title = element_text(hjust=0.3))

## popularity
movie %>%  mutate(date = as.Date(movie$release_date)) %>% filter(original_language == "en" | original_language == "ko")%>% group_by(original_language)  %>% ungroup() %>% ggplot(aes(date,popularity)) + geom_line(aes(color=original_language))+ xlim(as.Date(c("1995-01-01", "2022-11-16")))+
facet_wrap(~original_language)+ylim(0,2000)+ggtitle("Compairson of Popularity between English and Korean Movies")+theme(plot.title = element_text(hjust=0.3))

## vote_average
movie %>%  mutate(date = as.Date(movie$release_date)) %>% filter(original_language == "en" | original_language == "ko") %>% separate(date, into=c("year","month","day")) %>% filter(!is.na(date)) %>% group_by(original_language, year) %>% summarise(year_average = mean(vote_average)) %>% ungroup() %>%
ggplot(aes(x = as.Date(paste(year,"01", "01", sep = "-")), y =  year_average)) + geom_line(aes(color=original_language)) +facet_wrap(~original_language) + xlim(as.Date(c("1995-01-01", "2022-11-16")))+labs(y = "average of votes", title = "Comparison of vote average between English and Korean Movies") + theme(plot.title = element_text(hjust=0.3)) +xlab("date")+geom_smooth(aes(group=original_language),method = "lm", se=FALSE)

## revenue
movie %>%  mutate(date = as.Date(movie$release_date)) %>% filter(original_language == "en" | original_language == "ko") %>%group_by(original_language)  %>% ungroup() %>%
ggplot(aes(date, revenue)) + geom_line(aes(color=original_language)) + xlim(as.Date(c("1995-01-01", "2022-11-16")))+facet_wrap(~original_language)+ggtitle("Compairson of Revenue between English and Korean Movies")+theme(plot.title = element_text(hjust=0.3))

## budget
movie %>%  mutate(date = as.Date(movie$release_date)) %>% filter(original_language == "en" | original_language == "ko") %>% separate(date, into=c("year","month","day")) %>% filter(!is.na(date)) %>% 
  filter(budget>4000, budget<8500000)%>%
  group_by(original_language, year) %>% summarise(year_average = mean(budget))  %>% ungroup() %>%
ggplot(aes(x = as.Date(paste(year,"01", "01", sep = "-")), y =  year_average)) + geom_line(aes(color=original_language)) + xlim(as.Date(c("1995-01-01", "2022-11-16")))+facet_wrap(~original_language,scale="free_y")+ggtitle("Compairson of Budget between English and Korean Movies")+theme(plot.title = element_text(hjust=0.3))+labs(x = "date", y = "yearly average budget")+geom_smooth(aes(group=original_language),method = "lm",se=FALSE)
```




















